臺灣高等法院刑事判決　　　　　　　　100年度上易字第571號
上　訴　人　臺灣板橋地方法院檢察署檢察官
被　　　告　馬玉昌
選任辯護人　陳永來律師
　　　　　　魏雯祈律師
被　　　告　蔡厚基
被　　　告　林連生
被　　　告　馬娃蒂　HARW.
上列上訴人因被告等詐欺等案件，不服臺灣板橋地方法院99年度
易字第2589號，中華民國100年1月24日第一審判決（起訴案號：
臺灣板橋地方法院檢察署99年度偵字第13995號、第16775號，暨
移送併辦案號：臺灣桃園地方法院檢察署100 年度偵字第2427號
），提起上訴，本院判決如下：
    主  文
原判決撤銷。
馬玉昌共同犯詐欺取財罪，處有期徒刑壹年。緩刑肆年，並向國
庫支付新臺幣參拾萬元，扣案如附表二所示之物均沒收。
蔡厚基、林連生、馬娃蒂共同犯詐欺取財罪，各處有期徒刑捌月
。均緩刑肆年，並各向國庫支付新臺幣拾萬元，扣案如附表二所
示之物均沒收。
    事  實
一、馬玉昌與馬娃蒂（綽號「美玲」）、林連生分別係夫妻及同
    母異父之兄弟，渠等3 人與蔡厚基均明知任何人不得媒介外
    國人非法為他人工作，亦均明知附表一所示之14名外籍人士
    均為逾期居留或逃逸之非法外籍勞工，竟共同基於媒介非法
    外籍勞工以營利、行使偽造特種文書及意圖為自己不法所有
    之犯意聯絡，自民國（下同）96年年底某日起（起訴書誤載
    為97年），共組非法仲介逃逸外勞集團，由馬玉昌、蔡厚基
    、林連生分別化名「林仲安」、「林正平」；「蔡建毅」、
    「蔡鎮宇」、「蔡成毅」；「王先生」、「阿生」，且對外
    持「臺安人力仲介公司」及「安順人力仲介公司」之名片招
    攬生意，馬玉昌另提供其所承租位於桃園縣龜山鄉○○○街
    1號3樓之6及桃園縣龜山鄉○○○街20巷5號B1之場所作為外
    勞宿舍；而蔡厚基則負責外勞之勞務派遣、仲介費收取及薪
    資發放，並於馬玉昌之授意下，在臺北市西門町或臺北縣三
    重市（現已改制為新北市三重區）等處，向真實姓名年籍不
    詳自稱「郭小姐」成年女子，以每張偽造之居留證新臺幣（
    下同）3千至5千元不等之代價，購買偽造之居留證，或由蔡
    厚基自行將非法逃逸外勞之照片貼在他名合法外勞之居留證
    正本上影印變造後，供前揭非法外勞使用，每月則向馬玉昌
    領取3至4萬元不等之薪水；林連生則擔任司機，負責以車號
    428- LY 號營業用小客車接送外勞至雇主家，向雇主介紹外
    勞為合法外籍新娘，收取仲介費用及薪資發放，並由馬玉昌
    支付每趟車資1千至2千元不等；馬娃蒂則依照馬玉昌之指示
    ，偕同非法外勞前往拍照，以供製作偽造居留證件，且負責
    提領雇主匯款至其所有之臺灣中小企業銀行新莊分行帳號00
    000000000 號帳戶內之外勞工作薪資，待扣除仲介、偽造居
    留證件等費用後，始將薪水交予蔡厚基發放予非法逃逸外勞
    ，並擔任外勞之翻譯，渠等4 人遂以前開方式分工，於附表
    一所示之時、地，分別與其等所仲介之外勞，共同基於行使
    前揭偽、變造證件之犯意聯絡，向附表一所示不知情之雇主
    提示前揭偽、變造之外籍人士居留證而行使之，佯稱該14名
    外勞均係因結婚來臺具有合法居留身分云云，使雇主均因此
    陷於錯誤，誤信該14名外勞係外籍新娘且係合法勞工，而同
    意僱用，並按月支付超過一般僱用合法外籍勞工之如附表一
    所示之薪資及仲介費予馬玉昌、馬娃蒂、林連生及蔡厚基，
    待馬玉昌等人抽取仲介費後，再依前揭分工將薪資發放予附
    表一所示之外勞，依此總計詐得至少35萬2 千元之仲介費（
    計算式詳如附表一所載），並足生損害於我國勞工及移民主
    管機關對於外籍勞工控管之正確性，及附表一所示之雇主本
    人。嗣於99年5月6日為警持臺灣板橋地方法院核發之搜索票
    ，前往桃園縣龜山鄉○○○街66巷31號4 樓馬玉昌與馬娃蒂
    之居所、臺北縣林口鄉○○路167之2號2 樓蔡厚基之居所、
    基隆市○○區○○路21之10號2 樓林連生之居所等地進行搜
    索，分別扣得如附表二、三所示物品，始循線查悉上情。另
    於99年10月4 日20時40分在桃園縣桃園市○○路與大興路口
    ，查獲SURATUN非法居留。
二、案經臺北縣政府警察局（現已改制為新北市政府警察局）移
    送臺灣板橋地方法院檢察署檢察官偵查起訴暨臺灣桃園地方
    法院檢察署檢察官移送併辦。
    理  由
壹、程序方面
    按被告以外之人於審判外之陳述，雖不符刑事訴訟法第 159
    條之1至第159條之4 之規定，而經當事人於審判程序同意作
    為證據，法院審酌該言詞陳述或書面陳述作成時之情況，認
    為適當者，亦得為證據；當事人、代理人或辯護人於法院調
    查證據時，知有刑事訴訟法第159條第1項不得為證據之情形
    ，而未於言詞辯論終結前聲明異議者，視為有前項之同意，
    刑事訴訟法第159條之1、第159條之5第1項、第2項分別定有
    明文。經查，本判決下列所引用之被告以外之人於審判外之
    陳述或非供述證據，檢察官、被告等及被告馬玉昌選任辯護
    人於本院言詞辯論終結前均未聲明異議，本院審酌上開證據
    資料製作時較無人情施壓或干擾，亦無不當取供，及證明力
    明顯過低之瑕疵，認以之作為證據應屬適當，故揆諸前開規
    定，認前揭證據資料有證據能力，合先敘明。
貳、實體方面
一、上開犯罪事實，業據被告馬玉昌、蔡厚基、林連生、馬娃蒂
    於原審、本院審理時坦承不諱，核與證人即附表一所示之雇
    主江麗華等人、外籍勞工SURATMI 等人於偵查中證述之情節
    大致相符（詳如附表一證據欄所示），並有被告馬玉昌等人
    持用行動電話之通訊監察譯文、被告馬娃蒂提款照片24張、
    附表一所示外勞居留資料查詢明細內容顯示畫面等在卷（臺
    灣板橋地方法院檢察署98年度他字第8061號偵查卷第120 頁
    至第222頁、同前署99年度偵字第13995號偵查卷(一)第91頁至
    第102頁、第342頁、第348頁、第355頁、第362頁、第367頁
    、第372頁、第385頁、第392頁、第399頁、第406頁、第418
    頁、第426 頁）可稽，及附表二、三所示之扣案物可資佐證
    ，檢察官移送併辦部分則有偽、變造之 JUWANAH居留證影本
    （臺灣桃園地方法院檢察署 100年度偵字第2427號偵查卷第
    16頁）扣案在卷佐證。足認被告馬玉昌等人之自白均與事實
    相符，是以本件事證明確，被告馬玉昌等 4人上開犯行均堪
    以認定，應予依法論科。
二、按居留證、工作許可證分別係證明持有人可以合法在我國居
    留或工作之證件，均為許可證之一種，核其性質，應僅屬刑
    法第212 條之特許證，是被告馬玉昌等人意圖營利，共同持
    上開偽、變造居留證件，向不知情之雇主行使之，使雇主因
    此陷於錯誤，而仲介非法外勞為他人工作，核其等所為均係
    犯刑法第339 條第1 項之詐欺取財罪、同法第216 條、第21
    2 條行使偽、變造特種文書罪，及就業服務法第64條第2 項
    意圖營利而違反第45條規定任何人不得媒介外國人非法為他
    人工作罪。被告蔡厚基變造上開居留證之低度行為，為其後
    行使之高度行為所吸收，均不另論罪。被告馬玉昌等4 人就
    前揭犯行彼此間，及就上開行使偽、變造居留證之犯行，與
    附表一所示之外勞間，各有犯意聯絡及行為分擔，分別成立
    共同正犯。再按，刑事法若干犯罪行為態樣，本質上原具有
    反覆、延續實行之特徵，立法時乃予特別歸類，定為犯罪構
    成要件之行為要素，此在學理上稱為「集合犯」，凡職業性
    、營業性或收集性等具有重複特質之犯罪，例如經營、從事
    業務、收集、販賣、製造、散布等行為，均屬之，是故，如
    行為人係基於概括犯意，在密切接近之一定時、地，多次反
    覆實行相同之犯罪行為，倘依社會通念，於客觀上認為符合
    一個反覆、延續性之行為觀念者，於刑法評價上，即應僅成
    立一罪，最高法院95年度台上字第4686號判決意旨可資參照
    ，而偽、變造行為雖不在上開最高法院判決例示之行為態樣
    之列，然其性質與「製造」行為並無不同，且本案被告每次
    均係按其經營人力仲介所需，而基於單一之集合犯意，在密
    切接近之一定時、地，共組人力仲介公司，反覆取得上開偽
    、變造證件後，於仲介非法外勞時先後出示予雇主查閱，顯
    然渠等多次之行使偽變造居留證件、詐欺雇主及意圖營利媒
    介外國人非法為他人工作等行為，本質上有職業性、營業性
    之特徵，均具有反覆、延續性之性質，是故，被告前述行為
    依社會通念，應係集合犯，僅論以一罪即為已足。同理臺灣
    桃園地方法院檢察署雖對於查獲印尼籍SURATUN 非法居留，
    就被告蔡厚基移送併辦，未予起訴，其他被告均未起訴及併
    辦，因此部分犯行與被告4 人上開論罪科刑部分有實質上乙
    罪之關係，本院自得併予審理。又被告變造或購買偽造證件
    後，持以行使，並先後媒介附表一所示外勞非法為他人工作
    ，係一行為同時觸犯前揭3 罪名之想像競合犯，應依刑法第
    55條規定從一重之詐欺取財罪處斷。又移送併辦意旨固指
    SURATUN 係自98年間經被告蔡厚基媒介由雇主曾素貞所非法
    雇用，惟雇主曾素貞於警詢中已陳明其係自95年10月間即雇
    用SURATUN（前揭100年度偵字第2427號偵查卷第10頁）等語
    ，因雇主乃實際雇用人並親自支付薪資予SURATUN 自以雇主
    曾素貞之警詢陳述為可採，並認定之。
三、原審就被告4 人，據以論科，固非無見，惟原審就併辦部分
    未及審酌，認定事實即未臻詳適，自有未洽，檢察官上訴意
    旨略以：「惟按量刑之輕重，固屬事實審法院得依職權自由
    裁量之事項，惟仍應受比例原則及公平原則之限制，否則其
    判決即非適法。刑事審判旨在實現刑罰榷分配的正義，故法
    院對有罪被告之科刑，應符合罪刑相當之原則，使輕重得宜
    ，罰當其罪，以契合社會之法律感情，此所以刑法第57條明
    定科刑時應審酌一切情狀，尤應注意該條各款所列事項以為
    科刑輕重之標準。另按量刑或緩刑宣告與否雖屬法官之裁量
    權，然法院行使此項裁量權，亦非得以任意或自由為之，仍
    應受一般法律原理原則之拘束，同時須符合法律授權之目的
    ，且考量法律秩序之理念、國民法律感情等，尤其應遵守比
    例原則及平等原則之意旨，否則即可能構成裁量濫用之違法
    ，此有最高法院93年度台上字第5073號、86年度台上字第76
    55號判決意旨可資參照。經查，被告等人於本案所媒介逾期
    容留或逃逸之非法外籍勞工，雖依原審判決書附表中所示之
    13名非法外勞，然除原審判決書附表一編號2 、6、8、10、
    11、12、13所示之已到案雇主外，尚有11名雇主未到案，則
    被告等人以佯稱該13名外勞均係因結婚來臺具有合法容留身
    分之方式，致使高達18名雇主均因此陷於錯誤，誤信該13名
    外勞係外籍新娘且係合法勞工而同意僱用，又原審判決既認
    「被告馬玉昌、蔡厚基、、林連生、馬娃蒂等人為圖營利，
    竟隱瞞所仲介勞工均為非法外勞之身分，並以行使偽、變造
    居留證之方式，使雇主陷於錯誤，而予以僱用，不僅有礙相
    關主管機關對外籍勞工管理之正確性，復損及國人就業權益
    ，且犯罪之期間長達2 年，非法仲介勞工之人數及欺罔所得
    之金額均非低，甚且遭查扣之偽、變造居留證件多達百餘份
    ，行為誠值非議」，顯見原審亦認被告等人之犯罪時間甚長
    ，非法仲介勞工之人數及欺罔所得之金額非低。然原審判決
    竟僅諭知被告馬玉昌處有期徒刑1年，緩刑4年，並向國庫支
    付30萬元，被告蔡厚基、林連生、馬娃蒂各處有期徒刑8 月
    ，均緩刑4 年，並各向國庫支付10萬元，衡諸被告等人所造
    成侵害法益程度及被害人之數量，足見原審判決量刑顯屬過
    輕，且緩刑之宣告亦有未當之處，違背罪刑相當原則，容有
    未洽。況被告馬玉昌前於93年間，即因為印尼國籍女子汪娃
    莉（WARLEM WARLI）辦理假結婚以入境打工之偽造文書案件
    ，經臺灣板橋地方法院以96年度簡字第6813號（下稱前案）
    判處期徒刑6 月，復經減刑為有期徒刑3月，緩刑2年，而於
    97年3 月17日判決確定，此有被告馬玉昌之刑案資料查註表
    、前案判決書可參，然被告馬玉昌竟仍不知悔改，於前案之
    緩刑期問內，變本加厲，再為本案犯行，益徵被告馬玉昌不
    知悔誤自新、惡性已深，是原審判決論如被告馬玉昌之緩刑
    宣告，實已難收其預期效果，而有所不當」云云。惟查被告
    4人於5年間（包括併辦部分），媒介逾期居留或逃逸外勞予
    19名雇主，所詐取之仲介費達35萬2 千元，依其所生危害，
    尚非至鉅，且犯罪後被告4 人均自偵查、原審及本院均坦承
    犯行，犯後態度均屬良好，被告馬玉昌雖有偽造文書犯行，
    經判處有期徒刑6 月（復經減刑為有期徒刑3月），緩刑2年
    確定，惟緩刑已期滿，並未予撤銷，其亦罹有雙眼高度近視
    視網膜病變，右眼玻璃體混濁疾病，而領有殘障手冊，此有
    診斷證明書、殘障手冊在卷（本院卷第94、95頁）可考。何
    況檢察官於原審論告時亦請求原審給予被告4 人緩刑宣告及
    提供相當公益捐（原審卷第237 頁背面），足見原審認事用
    法，並無不合，量刑亦屬妥適，緩刑亦無失當之處，檢察官
    上訴意旨，尚乏依據。惟原判決既有上開可議之處，自屬無
    可維持，應由本院予以撤銷改判，爰分別審酌被告4 人為圖
    營利，竟隱瞞所仲介勞工均為非法外勞之身分，並以行使偽
    、變造居留證之方式，使雇主陷於錯誤，而予以僱用，不僅
    有礙相關主管機關對外籍勞工管理之正確性，復損及國人就
    業權益，且犯罪之期間長達逾2 年，非法仲介勞工之人數及
    欺罔所得之金額均非寡（附表一所示之犯罪所得雖僅30餘萬
    元，惟因部分雇主未到案，致無從確認被告犯罪所得總數）
    ，甚且遭查扣之偽、變造居留證件多達百餘份，行為誠值非
    議，惟念及其等於本院審理中均已坦承犯行，且與被害人江
    麗華、陳淑卿、陳秀美、蔡樹黃、蔡依儒、林姿妙及李宜珍
    等人達成和解，並願承擔被害人蔡依儒因雇用非法逃逸外勞
    而可能受到之行政罰鍰，有和解書5份及本院調解筆錄1份附
    卷可稽（原審卷第105頁至第114頁、第128 頁），足見其等
    犯後已知所悔悟，兼衡其等素行、智識、犯罪動機、目的等
    一切情狀，被告馬玉昌處有期徒刑1 年，被告蔡厚基、林連
    生、馬娃蒂均各處有期徒刑8 月。查本件被告馬玉昌等人之
    犯罪所得至少有35萬2 千元，業經認明如前，是扣案如附表
    二編號5 所示之現金堪認屬犯罪所得，又被告已與被害人即
    雇主江麗華等人達成民、刑事責任之和解（均未要求損害賠
    償），是扣案現金無發還被害人之問題，自應依刑法第38條
    第1項第3款宣告沒收之；此外，其餘如附表二所示之扣案物
    均屬被告馬玉昌等人所有，且供本件犯罪所用及預備，或因
    犯罪所生之物，均業據被告馬玉昌等4 人於原審審理中供承
    在卷（原審卷第121頁至第127頁、第231頁至第234頁），爰
    均分別依刑法第38條第1項第2款、第3 款規定宣告沒收。至
    於扣案附表三所示之物，訊之被告馬玉昌等4 人均否認為供
    本件犯行所用，或因犯罪所生、所得之物，其中附表三編號
    4、7、10所示之薪資袋雖內含現金，惟此均屬外勞之工作所
    得，自難認屬被告馬玉昌等人因犯罪所得之物，復查無其他
    證據足資證明此等扣案物與本件犯行直接相關，是就附表三
    所示之扣案物，依法均無從宣告沒收，併此敘明。末查，被
    告蔡厚基、林連生、馬娃蒂前均未曾受有期徒刑以上刑之宣
    告，被告馬玉昌於本件犯罪前，於96年間，雖曾因偽造文書
    案件，受有期徒刑6月，減為有期徒刑3月（如易科罰金，以
    銀元300元折算1日），緩刑2年之刑之宣告，於97年2月25日
    確定，嗣緩刑期滿，而緩刑之宣告未經撤銷，其刑之宣告已
    失其效力，有本院被告全國前案紀錄表在卷可按，渠等因一
    時失慮，偶罹刑典，事後均已坦承犯行，深具悔意，並與前
    述被害人達成和解，業經敘明如前，是本院認其經此偵、審
    程序，其等當知所警惕，而無再犯之虞，再刑罰固屬國家對
    於犯罪之人，以剝奪法益之手段，所加之公法之制裁，惟其
    積極目的，則在預防犯人之再犯，故對於惡性未深者，若因
    偶然觸法即令其入獄服刑，自非刑罰之目的，是本院認所宣
    告之刑以暫不執行為適當，爰併均諭知宣告緩刑4 年，並斟
    酌本件被告犯罪所得、期間，及其等於本院審理中表明願意
    為公益捐款等情，是令被告馬玉昌等4 人分別應向國庫支付
    如主文所示之金額，以勵自新。
據上論斷，應依刑事訴訟法第369條第1項前段、第364條、第299
條第1項前段，就業服務法第64條第2項，刑法第11條前段、第28
條、第339條第1項、第216條、第212條、第55條、第38條第1 項
第2款、第3款、第74條第1項第1款、第2項第4款，刑法施行法第
1條之1第1項、第2項前段，判決如主文。
本案經檢察官彭南雄到庭執行職務。
中    華    民    國   100    年    5     月    17    日
                  刑事第三庭  審判長法  官  陳博志
                                    法  官  劉興浪
                                    法  官  許文章
以上正本證明與原本無異。
不得上訴。
                                    書記官  范家瑜
中    華    民    國   100    年    5     月    17    日
附錄：本案論罪科刑法條全文
刑法第339條
意圖為自己或第三人不法之所有，以詐術使人將本人或第三人之
物交付者，處 5 年以下有期徒刑、拘役或科或併科 1 千元以下
罰金。
以前項方法得財產上不法之利益或使第三人得之者，亦同。
前二項之未遂犯罰之。
刑法第212 條：
偽造、變造護照、旅券、免許證、特許證及關於品行、能力服務
或其他相類之證書、介紹書，足以生損害於公眾或他人者，處1
年以下有期徒刑、拘役或3 百元以下罰金。
刑法第216 條
行使第210 條至第215 條之文書者，依偽造、變造文書或登載不
實事項或使登載不實事項之規定處斷。
就業服務法第45條：
任何人不得媒介外國人非法為他人工作。
就業服務法第64條：
違反第45條規定者，處新臺幣10萬元以上50萬元以下罰鍰。5 年
內再違反者，處1 年以下有期徒刑、拘役或科或併科新臺幣60萬
元以下罰金。
意圖營利而違反第45條規定者，處3 年以下有期徒刑、拘役或科
或併科新臺幣120 萬元以下罰金。
法人之代表人、法人或自然人之代理人、受僱人或其他從業人員
，因執行業務違反第45條規定者，除依前2 項規定處罰其行為人
外，對該法人或自然人亦科處各該項之罰鍰或罰金。
附表一
┌──┬─────┬──────┬─────────────┬────────┬─────┐
│編號│ 外勞身分 │ 雇主/地點  │      非法仲介過程        │  犯罪所得計算  │  證  據  │
│    │          │            │                          │                │及卷證出處│
├──┼─────┼──────┼─────────────┼────────┼─────┤
│ 1  │SURATMI   │臺北振興醫院│SURATMI 於98年4 月26日來臺│無證據資以證明被│外勞警詢--│
│    │(印尼籍)女│            │，嗣於同年7 月25日自原臺北│告從中詐取之仲介│偵13995卷1│
│    │1982.9.7  │            │市雇主處逃逸後，經由友人介│費數額          │P344      │
│    │護照號碼：│            │紹認識蔡厚基，並居住在蔡厚│                │外勞偵查--│
│    │AA214646  │            │基所提供之桃園縣龜山鄉文三│                │偵13995卷1│
│    │綽號：阿雅│            │三街12號4 樓宿舍內，嗣蔡厚│                │P269      │
│    │          │            │基交付身分為「阿雅」之偽造│                │外勞資料--│
│    │          │            │居留證(其上僅照片係SURATMI│                │偵13995卷1│
│    │          │            │，其餘均係假資料)，並由蔡 │                │P342      │
│    │          │            │厚基持前開偽造之居留證、工│                │          │
│    │          │            │作證及相關法令文件於99年4 │                │          │
│    │          │            │月間向不詳雇主佯稱SURATMI │                │          │
│    │          │            │係結婚合法來臺之外勞，使雇│                │          │
│    │          │            │主陷於錯誤，而同意自99年4 │                │          │
│    │          │            │月13日起，以每月2萬元之代 │                │          │
│    │          │            │價僱用SURATMI(前三個月各需│                │          │
│    │          │            │扣除1 萬元、9000元、2000元│                │          │
│    │          │            │之偽造居留證費用) 在振興醫│                │          │
│    │          │            │院擔任看護，薪水則由蔡厚基│                │          │
│    │          │            │交付予SURATMI 。          │                │          │
├──┼─────┼──────┼─────────────┼────────┼─────┤
│ 2  │AROFAH    │江麗華      │AROFAH於95年1 月來臺，並於│工作期間：自98年│外勞警詢--│
│    │(印尼籍)女│臺北市松山區│96年7 月8 日自臺中縣原雇主│12月中旬某日起，│偵13995卷1│
│    │1977.10.5 │撫遠街383巷5│處逃逸後，經由友人介紹認識│迄99年5 月遭查獲│P350      │
│    │護照號碼：│號          │蔡厚基，並居住在蔡厚基提供│止（4個月餘）。 │外勞偵查--│
│    │AB988224  │            │之桃園縣龜山鄉○○○街及文│詐取仲介費用：  │偵13995卷2│
│    │綽號：阿蘭│            │三三街之宿舍內，嗣馬娃蒂帶│0.3 萬元＋1 萬元│P59、同上 │
│    │          │            │AROFAH前往拍照後，由蔡厚基│/ 月4 月＝4.3 │卷P114    │
│    │          │            │交付身分為「阿蘭」之偽造居│萬元            │雇主警詢--│
│    │          │            │留證( 其上僅照片係AROFAH，│                │偵13995卷1│
│    │          │            │其餘均係假資料) ，並由蔡厚│                │P433      │
│    │          │            │基持前開偽造之居留證、工作│                │雇主偵查--│
│    │          │            │證及相關法令文件，於98年12│                │偵13995卷1│
│    │          │            │月中旬某日，向雇主江麗華佯│                │P323      │
│    │          │            │稱AROFAH係合法結婚來臺之外│                │外勞資料--│
│    │          │            │勞，使江麗華陷於錯誤，而同│                │偵13995卷1│
│    │          │            │意以每月3 萬元之代價僱用  │                │P348      │
│    │          │            │AROFAH，並交付3000 元 予蔡│                │          │
│    │          │            │厚基作為仲介費，實際上AROF│                │          │
│    │          │            │AH每月僅自蔡厚基(其 中一次│                │          │
│    │          │            │薪水係由林連生發放) 處取得│                │          │
│    │          │            │薪資2 萬元( 且前3 個月薪資│                │          │
│    │          │            │需各另扣除1 萬元、9000元、│                │          │
│    │          │            │2000元作為辦理偽造居留證之│                │          │
│    │          │            │費用) ，其餘1 萬元均由被告│                │          │
│    │          │            │按月抽取作為集團之仲介費用│                │          │
│    │          │            │。                        │                │          │
├──┼─────┼──────┼─────────────┼────────┼─────┤
│ 3  │IVA       │共由馬玉昌集│IVA NURBAYANI 於97年6 月來│無證據資以證明被│外勞警詢--│
│    │NURBAYANI │團仲介受僱於│臺，嗣於98年6 月18日自臺北│告從中詐取之仲介│偵13995卷1│
│    │(印尼籍)  │4名雇主，地 │縣原雇主處逃逸後，經由友人│費數額          │P357      │
│    │女        │點分別在礁溪│介紹認識馬娃蒂，並居住在馬│                │外勞偵查--│
│    │1987.6.22 │(2名)、淡水 │娃蒂所提供之桃園縣龜山鄉宿│                │偵13995卷2│
│    │護照號碼：│馬偕醫院附近│舍內，嗣馬娃蒂帶IVA NURBAY│                │P66       │
│    │AK054583  │及臺北市東區│ANI 前往拍照，並交付身分為│                │外勞資料--│
│    │綽號：雅妮│SOGO附近(雇 │「雅妮」之偽造居留證( 其上│                │偵13995卷1│
│    │          │主均未到案) │僅照片係IVA NURBAYANI ，其│                │P355      │
│    │          │            │餘均係假資料) ，並由馬娃蒂│                │          │
│    │          │            │所屬集團成員持前開偽造之居│                │          │
│    │          │            │留證、工作證及相關法令文件│                │          │
│    │          │            │先後向4 名雇主佯稱IVA NURB│                │          │
│    │          │            │AYANI係結婚合法來臺之外勞 │                │          │
│    │          │            │，使雇主陷於錯誤，而同意以│                │          │
│    │          │            │2 萬元之代價僱用IVA       │                │          │
│    │          │            │NURBAYANI(前3 個月各需扣除│                │          │
│    │          │            │1 萬2000元、9000元、2000  │                │          │
│    │          │            │元之偽造居留證費用) ，薪水│                │          │
│    │          │            │則由馬娃蒂交付現金予IVA   │                │          │
│    │          │            │NURBAYANI 。              │                │          │
├──┼─────┼──────┼─────────────┼────────┼─────┤
│ 4  │SUNARNI   │共由馬玉昌集│SUNARNI 於98年6 月來臺，嗣│無證據資以證明被│外勞警詢--│
│    │(印尼籍)女│團仲介3名雇 │於同年12月18日自宜蘭原雇主│告從中詐取之仲介│偵13995卷1│
│    │1978.11.10│主(地點不詳 │處逃逸後，經由友人介紹認識│費數額          │P364      │
│    │護照號碼：│，雇主均未到│蔡厚基，並居住在蔡厚基所提│                │外勞偵查--│
│    │AM805671  │案)         │供之桃園縣龜山鄉○○○街12│                │偵13995卷1│
│    │綽號：阿雅│            │號4樓 宿舍內，嗣蔡厚基交付│                │P271      │
│    │          │            │身分為「阿雅」之偽造居留證│                │外勞資料--│
│    │          │            │ (其上僅照片係SUNAR NI，其│                │偵13995卷1│
│    │          │            │餘均係假資料) ，並由蔡厚基│                │P362      │
│    │          │            │持前開偽造之居留證、工作證│                │          │
│    │          │            │及相關法令文件向3 名不詳雇│                │          │
│    │          │            │主佯稱SUNARNI 係結婚合法來│                │          │
│    │          │            │臺之外勞，使該3名 雇主陷於│                │          │
│    │          │            │錯誤，而同意以每月2 萬元之│                │          │
│    │          │            │代價僱用SUNARNI(前3 個月各│                │          │
│    │          │            │需扣除1 萬元、9000元、2000│                │          │
│    │          │            │元之偽造居留證費用) ，薪水│                │          │
│    │          │            │則由蔡厚基交付予SUNARNI 。│                │          │
├──┼─────┼──────┼─────────────┼────────┼─────┤
│ 5  │YUSTINAH  │受雇於臺北市│YUSTINAH於98年10月來臺，嗣│無證據資以證明被│外勞警詢--│
│    │(印尼籍)女│之雇主      │於98年12月12日自臺北市原雇│告從中詐取之仲介│偵13995卷1│
│    │1974.9.24 │(雇主已死亡 │主處逃逸後，經由友人介紹認│費數額          │P369      │
│    │護照號碼：│，未到案)   │識蔡厚基嗣蔡厚基帶YUSTINAH│                │外勞偵查--│
│    │AN123312  │            │前往拍照，並交付身分為「丁│                │偵13995卷2│
│    │綽號：丁妮│            │妮」之偽造居留證( 其上僅照│                │P78       │
│    │          │            │片係YUSTINAH ， 其餘均係假│                │外勞資料--│
│    │          │            │資料) ，並由蔡厚基所屬集團│                │偵13995卷1│
│    │          │            │成員持前開偽造之居留證、工│                │P367      │
│    │          │            │作證及相關法令文件不詳雇主│                │          │
│    │          │            │佯稱YUSTINAH係結婚合法來臺│                │          │
│    │          │            │之外勞，使雇主陷於錯誤，而│                │          │
│    │          │            │同意以2 萬元之代價僱用    │                │          │
│    │          │            │YUSTINAH( 前3 個月各需扣除│                │          │
│    │          │            │1 萬元、7000元、2 000 元之│                │          │
│    │          │            │偽造居留證費用) ，薪水則由│                │          │
│    │          │            │蔡厚基交付現金予YUSTINAH。│                │          │
├──┼─────┼──────┼─────────────┼────────┼─────┤
│ 6  │SAMIATI   │陳淑卿      │SAMIATI 於94年6 月29日來臺│工作期間：自96年│外勞警詢--│
│    │(印尼籍)女│臺北縣中和市│，嗣於同年10月13日自宜蘭原│底某日起，迄99年│偵13995卷1│
│    │1967.1.29 │中正路1號2樓│雇主處逃逸後，經由友人介紹│5 月遭查獲止（28│P374      │
│    │護照號碼：│之2         │認識蔡厚基，嗣蔡厚基交付身│個月餘）。      │外勞偵查--│
│    │AA160262  │            │分為「阿花」之偽造居留證( │詐取仲介費用：  │偵13995卷1│
│    │綽號：阿花│            │其上僅照片係SAMIATI ，其餘│0.7 萬元/ 月28│P267      │
│    │          │            │均係假資料) ，並由蔡厚基、│月＝19.6萬元    │雇主警詢--│
│    │          │            │馬玉昌持前開偽造之居留證、│                │偵13995卷1│
│    │          │            │工作證及相關法令文件，於96│                │P228      │
│    │          │            │年底，向雇主陳淑卿佯稱    │                │雇主偵查--│
│    │          │            │SAMIATI 係結婚合法來臺之外│                │偵13995卷1│
│    │          │            │勞，使陳淑卿陷於錯誤，而同│                │P229      │
│    │          │            │意以每月2 萬4000元之代價僱│                │外勞資料--│
│    │          │            │用SAMIATI(前3 個月各需扣除│                │偵13995卷1│
│    │          │            │6000元之偽造居留證費用) ，│                │P372      │
│    │          │            │並支付馬玉昌等人每月7000元│                │          │
│    │          │            │之仲介費，前幾期仲介費係交│                │          │
│    │          │            │付現金予馬玉昌，之後則依蔡│                │          │
│    │          │            │厚基指示將仲介費匯款至彰化│                │          │
│    │          │            │銀行建成分行帳號0000000000│                │          │
│    │          │            │1300號方瓊芬帳戶內。      │                │          │
├──┼─────┼──────┼─────────────┼────────┼─────┤
│ 7  │SITI      │受雇於板橋雇│SITI FATIMATUROHMAH 於98年│無證據資以證明被│外勞警詢--│
│    │FATIMROHMA│主(雇主未到 │11月來臺，嗣於99年4 月15日│告從中詐取之仲介│偵13995卷1│
│    │(印尼籍)女│案)         │自臺北縣原雇主處逃逸後，經│費數額          │P387      │
│    │1983.2.9  │            │由友人介紹認識蔡厚基及馬娃│                │外勞偵查--│
│    │護照號碼：│            │蒂，嗣馬娃蒂帶SITI        │                │偵13995卷2│
│    │AN028432  │            │FATIMATUROHMAH前往拍照，並│                │P91       │
│    │綽號：LILI│            │交付身分為「LILI」之偽造居│                │外勞資料--│
│    │          │            │留證( 其上僅照片係SITI FA │                │偵13995卷1│
│    │          │            │TIMATUROHMAH，其餘均係假資│                │P385      │
│    │          │            │料) ，並由蔡厚基及馬娃蒂所│                │          │
│    │          │            │屬集團成員持前開偽造之居留│                │          │
│    │          │            │證、工作證及相關法令文件向│                │          │
│    │          │            │不詳雇主佯稱SITI          │                │          │
│    │          │            │FATIMATUROHMAH係結婚合法來│                │          │
│    │          │            │臺之外勞，使雇主陷於錯誤，│                │          │
│    │          │            │而同意以2 萬元之代價僱用  │                │          │
│    │          │            │SITI FATIMATUROHMAH(前3 個│                │          │
│    │          │            │月各需扣除1 萬元、9000元、│                │          │
│    │          │            │2000元之偽造居留證費用)。 │                │          │
├──┼─────┼──────┼─────────────┼────────┼─────┤
│ 8  │NURMIATI  │陳秀美      │NURMIATI於98年8 月13日來臺│工作期間：自98年│外勞警詢--│
│    │(印尼籍)女│桃園縣桃園市│，嗣於同年10月13日自桃園原│10月某日起，迄99│偵13995卷1│
│    │1977.7.21 │文中路126巷1│雇主處逃逸後，經由友人介紹│年5 月遭查獲止（│P257      │
│    │護照號碼：│29弄10號    │認識蔡厚基，並居住在蔡厚基│6個月餘）。     │外勞偵查--│
│    │AM835725  │            │安排之宿舍6 日( 外勞無法陳│詐取仲介費用：  │偵13995卷1│
│    │綽號：悠妮│            │明地址在何處) ，嗣蔡厚基交│0.5 萬元/ 月6 │P265、偵13│
│    │          │            │付身分為「悠妮」之偽造居留│月＝3萬元       │995卷2P14 │
│    │          │            │證( 其上僅照片係NURMIATI  │                │雇主警詢--│
│    │          │            │，其餘均係假資料) ，並由馬│                │偵13995卷1│
│    │          │            │玉昌、蔡厚基、林連生、馬娃│                │P235      │
│    │          │            │蒂持前開偽造之居留證、工作│                │雇主偵查--│
│    │          │            │證及相關法令文件向雇主陳秀│                │偵13995卷1│
│    │          │            │美佯稱陳秀美佯稱NURMIATI  │                │P231      │
│    │          │            │係結婚合法來臺之外勞，使陳│                │外勞資料--│
│    │          │            │秀美陷於錯誤，而同意每月交│                │偵13995卷1│
│    │          │            │付蔡厚基或林連生2 萬5000元│                │P255      │
│    │          │            │之代價僱用NURMIATI，實際上│                │          │
│    │          │            │NURMIATI每月僅向蔡厚基或林│                │          │
│    │          │            │連生領取薪資2 萬元( 前3 個│                │          │
│    │          │            │月各需扣除1 萬元、9000元、│                │          │
│    │          │            │2000元之偽造居留證費用) 。│                │          │
│    │          │            │                          │                │          │
├──┼─────┼──────┼─────────────┼────────┼─────┤
│ 9  │SURPIHATIN│共由馬玉昌集│SURPIHATININGSIH於98年11月│無證據資以證明被│外勞警詢--│
│    │(印尼籍)  │團仲介受雇於│19日來臺，嗣於99年1 月10日│告從中詐取之仲介│偵13995卷1│
│    │女        │2名雇主(地點│自臺北市原雇主處逃逸後，經│費數額          │P401      │
│    │1968.6.30 │不詳，雇主均│由友人介紹認識蔡厚基，嗣蔡│                │外勞偵查--│
│    │護照號碼：│未到案)     │厚基要求SURPIHATININGSIH交│                │偵13995卷2│
│    │AK731752  │            │付照片，並將該照片貼在身分│                │P98       │
│    │綽號：阿蒂│            │為「阿蒂」之偽造居留證( 其│                │外勞資料--│
│    │          │            │上僅照片係SURPIHATININGSIH│                │偵13995卷1│
│    │          │            │ ，其餘均係假資料) ，並由 │                │P399      │
│    │          │            │蔡厚基所屬集團成員持前開偽│                │          │
│    │          │            │造之居留證、工作證及相關法│                │          │
│    │          │            │令文件向2 名不詳雇主佯稱  │                │          │
│    │          │            │SURPIHATININGSIH係結婚合法│                │          │
│    │          │            │來臺之外勞，使該2 名雇主陷│                │          │
│    │          │            │於錯誤，而同意以2 萬元之代│                │          │
│    │          │            │價僱用SURPIHATININGSIH( 前│                │          │
│    │          │            │3 個月各需扣除7000、8000元│                │          │
│    │          │            │、2000元之偽造居留證費用) │                │          │
│    │          │            │。                        │                │          │
├──┼─────┼──────┼─────────────┼────────┼─────┤
│ 10 │RUSNENI   │蔡樹黃      │RUSNENI 於96年8 月6 日來臺│除被告林連生向雇│外勞警詢--│
│    │(印尼籍)女│臺北市士林區│，嗣於97年8 月5 日自臺北市│主收取1 次2 千元│偵13995卷1│
│    │1976.1.12 │中社路2段79 │原雇主處逃逸後，經由友人介│之仲介費外，無證│P408      │
│    │護照號碼：│巷6號       │紹認識林連生，嗣林連生交付│據資以證明被告由│外勞偵查--│
│    │AK054577  │            │身分為「CARWATI 」之偽造居│從中詐取其他之仲│偵13995卷2│
│    │綽號：YULI│            │留證(其 上僅照片係RUSNENI │介費。          │P104      │
│    │          │            │，其餘均係假資料) ，並由林│                │雇主警詢--│
│    │          │            │連生持前開偽造之居留證、工│                │偵13995卷1│
│    │          │            │作證及相關法令文件，於99年│                │P311      │
│    │          │            │4 月13日，向雇主蔡樹黃佯稱│                │雇主偵查--│
│    │          │            │RUSNENI 係合法結婚來臺之外│                │偵13995卷1│
│    │          │            │勞，使蔡樹黃陷於錯誤，而同│                │P325      │
│    │          │            │意以每月3 萬元之代價僱用  │                │外勞資料--│
│    │          │            │RUSNENI ，並交付2000元予林│                │偵13995卷1│
│    │          │            │連生作為仲介費，實際上    │                │P406      │
│    │          │            │RUSNENI 每月僅取得薪資2 萬│                │          │
│    │          │            │元( 且第1 個月薪資需扣除  │                │          │
│    │          │            │8000元作為辦理偽造居留證之│                │          │
│    │          │            │費用) ，其餘均由林連生收取│                │          │
│    │          │            │作為集團之仲介費用。      │                │          │
├──┼─────┼──────┼─────────────┼────────┼─────┤
│ 11 │RUMIATI   │蔡依儒/     │RUMIATI 於95年2 月6 日來臺│工作期間：自98年│外勞警詢--│
│    │(印尼籍)女│林姿妙      │，嗣於95年9 月18日自臺中縣│11月某日起，迄99│偵13995卷1│
│    │1972.10.5 │臺北縣三重市│原雇主處逃逸後，經由友人介│年5 月遭查獲止（│P420      │
│    │護照號碼：│大同南路117 │紹認識蔡厚基，嗣蔡厚基帶  │6個月餘）。     │外勞偵查--│
│    │AA966649  │巷48號      │RUMIATI 前往拍照，並交付身│詐取仲介費用：  │偵13995卷2│
│    │綽號：LULU│            │分為「LULU」之偽造居留證( │1 萬元/ 月6 月│P109      │
│    │          │            │其上僅照片係RUMIATI ，其餘│＝6 萬元        │雇主警詢--│
│    │          │            │均係假資料) ，並由馬玉昌持│                │偵13995卷1│
│    │          │            │前開偽造之居留證、工作證及│                │P423      │
│    │          │            │相關法令文件，於98年11月初│                │雇主偵查--│
│    │          │            │某日，向雇主蔡依儒佯稱    │                │偵13995卷2│
│    │          │            │RUMIATI 係合法結婚來臺之外│                │P2、同上卷│
│    │          │            │勞，使蔡依儒陷於錯誤，而同│                │P23       │
│    │          │            │意以每月3 萬元之代價僱用  │                │外勞資料--│
│    │          │            │RUMIATI ，並按月將款項匯款│                │偵13995卷1│
│    │          │            │至馬娃蒂位於臺灣中小企業銀│                │P348      │
│    │          │            │行新莊分行00 000000000號帳│                │          │
│    │          │            │戶內，實際上RUMIATI 每月僅│                │          │
│    │          │            │自蔡厚基處取得薪資2 萬元( │                │          │
│    │          │            │且前3 個月薪水需各扣除1 萬│                │          │
│    │          │            │元、9000元、2000元作為辦理│                │          │
│    │          │            │偽造居留證之費用)， 其餘均│                │          │
│    │          │            │由蔡厚基收取作為集團之仲介│                │          │
│    │          │            │費用。                    │                │          │
├──┼─────┼──────┼─────────────┼────────┼─────┤
│ 12 │RAMINAH   │江麗華      │RAMINAH 於97年7 月14日來臺│除被告蔡厚基向雇│外勞警詢--│
│    │(印尼籍)女│臺北市松山區│，嗣於97年11月27日自臺北縣│主收取1 次3 千元│偵13995卷1│
│    │1977.7.5  │撫遠街383巷5│原雇主處逃逸後，經由友人介│之仲介費外，無證│P428      │
│    │護照號碼：│號          │紹認識蔡厚基，嗣蔡厚基交付│據資以證明被告由│外勞偵查--│
│    │AK575727  │            │身分為「阿娣」之偽造居留證│從中詐取其他之仲│偵13995卷2│
│    │綽號：阿娣│            │ (其上僅照片係RAMINAH ，其│介費。          │P8、同上卷│
│    │          │            │餘均係假資料) ，並由蔡厚基│                │P167      │
│    │          │            │持前開偽造之居留證、工作證│                │雇主警詢--│
│    │          │            │及相關法令文件，於99年5 月│                │偵13995卷1│
│    │          │            │4 日，向雇主江麗華佯稱    │                │P433      │
│    │          │            │RAMINAH 係合法結婚來臺之外│                │雇主偵查--│
│    │          │            │勞，使江麗華陷於錯誤，而同│                │偵13995卷1│
│    │          │            │意以每月3 萬元之代價僱用  │                │P323      │
│    │          │            │RAMINAH ，並交付3000元予蔡│                │外勞資料--│
│    │          │            │厚基作為仲介費，實際上    │                │偵13995卷1│
│    │          │            │RAMINAH 每月僅取得薪資2 萬│                │P426      │
│    │          │            │元( 且前三個月薪資需扣除共│                │          │
│    │          │            │計1 萬5000元作為辦理偽造居│                │          │
│    │          │            │留證之費用) ，其餘均由蔡厚│                │          │
│    │          │            │基收取作為集團之仲介費用。│                │          │
├──┼─────┼──────┼─────────────┼────────┼─────┤
│ 13 │CICIH     │李宜珍      │CICIH 於96年9 月間來臺，嗣│工作期間：自99年│外勞警詢--│
│    │(印尼籍)女│臺北縣淡水鎮│於99年1 月19日自臺北市原雇│3 月25日起，迄99│偵13995卷2│
│    │1975.6.3  │學府路87號  │主處逃逸後，經由友人介紹認│年5 月遭查獲止（│P27、同上 │
│    │護照號碼：│(外勞工作地 │識林連生及馬娃蒂，嗣林連生│1個月餘）。     │卷P31     │
│    │AK450014  │點：淡水馬偕│及馬娃蒂交付身分為「雅妮  │詐取仲介費用：  │外勞偵查--│
│    │綽號：雅妮│醫院)       │/NURFLANACARINI 」之偽造居│1 萬元/ 月1 月│偵13995卷2│
│    │          │            │留證( 其上僅照片係CICIH ，│＝1 萬元        │P184      │
│    │          │            │餘均係假資料) ，並由林連生│                │雇主警詢--│
│    │          │            │持前開偽造之居留證、工作證│                │偵13995卷2│
│    │          │            │及相關法令文件，於99年3 月│                │P35、同上 │
│    │          │            │25日，向雇主李宜珍佯稱    │                │卷P41     │
│    │          │            │CICIH 係合法結婚來臺之外勞│                │雇主偵查--│
│    │          │            │，使李宜珍陷於錯誤，而同意│                │偵13995卷2│
│    │          │            │以每月3 萬元之代價僱用    │                │P47       │
│    │          │            │CICIH ，實際上CICIH 每月僅│                │外勞資料--│
│    │          │            │取得薪資2 萬元( 前3 個月各│                │偵13995卷2│
│    │          │            │需扣除1 萬元、9000元、2000│                │P30       │
│    │          │            │元之偽造居留證費用) 。    │                │          │
├──┼─────┼──────┼─────────────┼────────┼─────┤
│ 14 │SURATUN   │曾素貞      │SURATUN於94年9月28日來台，│除被告蔡厚基向雇│外勞警詢（│
│    │（印尼籍）│桃園縣桃園市│嗣於94年10月底逃逸，95年間│主收取1次8千元之│桃檢偵2427│
│    │女1973.1.2│大業路2段163│經朋友介紹蔡厚基，嗣蔡厚基│仲介費外，無證據│卷第4頁至 │
│    │護照號碼  │號          │交付身分為JUWANAH 之偽造居│資以證明被告從中│第7頁，雇 │
│    │AA513065  │            │留證（其上僅相片為SURATUN │詐取其他仲介費用│主警詢（同│
│    │          │            │，於95年10月間向雇主曾素貞│                │上卷第9頁 │
│    │          │            │詐稱合法結婚之外勞，使曾素│                │至第11頁，│
│    │          │            │貞陷於錯誤，每月以2萬8千元│                │外勞資料（│
│    │          │            │雇用，其中8千元為仲介費用 │                │同上卷第12│
│    │          │            │。                        │                │、16頁）  │
├──┴─────┴──────┴─────────────┴────────┴─────┤
│詐得金額總計：35萬2千元。                                                               │
└────────────────────────────────────────────┘
附表二：
┌──┬─────────┬───┬───┬────┬────────────────────┐
│編號│ 扣押物之品項名稱 │數量  │所有人│沒收依據│臺灣板橋地方法院檢察署保管字號／扣案地點│
├──┼─────────┼───┼───┼────┼────────────────────┤
│一  │薪資袋            │1包   │馬玉昌│依第38條│99年度保字第5513號編號04、05、06、07    │
│    ├─────────┼───┤      │第1項第2│馬玉昌住處桃園縣龜山鄉○○○街66巷31號4樓│
│    │記事本            │6本   │      │款沒收之│                                        │
│    ├─────────┼───┤      │        │                                        │
│    │收據              │1本   │      │        │                                        │
├──┼─────────┼───┼───┼────┼────────────────────┤
│二  │已使用行動電話儲值│71張  │馬玉昌│依第38條│99年度保字第5513號編號08                │
│    │卡                │      │      │第1項第2│馬玉昌住處桃園縣龜山鄉○○○街66巷31號4樓│
│    ├─────────┼───┤      │款沒收之│                                        │
│    │中華電信行動電話儲│45張  │      │        │                                        │
│    │值卡面額300元     │      │      │        │                                        │
│    ├─────────┼───┤      │        │                                        │
│    │台哥大行動電話儲值│48張  │      │        │                                        │
│    │卡面額300元       │      │      │        │                                        │
│    ├─────────┼───┤      │        │                                        │
│    │遠傳電信行動電話儲│30張  │      │        │                                        │
│    │值卡面額300元     │      │      │        │                                        │
│    ├─────────┼───┤      │        │                                        │
│    │YES CARD節費卡面額│31張  │      │        │                                        │
│    │200元             │      │      │        │                                        │
│    ├─────────┼───┤      │        │                                        │
│    │NICE CARD國際電話 │9張   │      │        │                                        │
│    │節費卡面額200元   │      │      │        │                                        │
│    ├─────────┼───┤      │        │                                        │
│    │貝比卡國際電話節費│12張  │      │        │                                        │
│    │卡面額200元       │      │      │        │                                        │
│    ├─────────┼───┤      │        │                                        │
│    │威寶電信行動電話儲│5張   │      │        │                                        │
│    │值卡面額500元     │      │      │        │                                        │
├──┼─────────┼───┼───┼────┼────────────────────┤
│三  │安順（王正彥、林仲│11盒  │馬玉昌│依第38條│99年度保字第5513號編號09、11、15、20    │
│    │安、馬寶順、蔡建毅│      │      │第1項第2│馬玉昌住處桃園縣龜山鄉○○○街66巷31號4樓│
│    │及王志傑）、台安（│      │      │款沒收之│                                        │
│    │王正彥、林仲安）人│      │      │        │                                        │
│    │力仲介有限公司名片│      │      │        │                                        │
│    │本及偉達人力派遣企│      │      │        │                                        │
│    │業社（馬志偉、葉世│      │      │        │                                        │
│    │垚）、昆洋車隊林連│      │      │        │                                        │
│    │生                │      │      │        │                                        │
├──┼─────────┼───┼───┼────┼────────────────────┤
│四  │偽變造之外勞居留證│190 張│馬玉昌│依第38條│99年度保字第5513號編號12                │
│    │影本（含相片）    │      │      │第1項第2│馬玉昌住處桃園縣龜山鄉○○○街66巷31號4樓│
│    │                  │      │      │款、第3 │                                        │
│    │                  │      │      │款沒收之│                                        │
├──┼─────────┼───┼───┼────┼────────────────────┤
│五  │現金344,000 元    │      │馬玉昌│依第38條│99年度保字第5513號編號26                │
│    │                  │      │      │第1項第3│馬玉昌住處桃園縣龜山鄉○○○街66巷31號4樓│
│    │                  │      │      │款沒收之│                                        │
├──┼─────────┼───┼───┼────┼────────────────────┤
│六  │G-PLUS牌黑色直立式│1支   │馬玉昌│依第38條│99年度保字第5513號編號14                │
│    │行動電話（內含0922│      │      │第1項第2│馬玉昌住處桃園縣龜山鄉○○○街66巷31號4樓│
│    │878078號及00000000│      │      │款沒收之│                                        │
│    │24號台哥大電信SIM │      │      │        │                                        │
│    │卡2張、2GBmicroSD │      │      │        │                                        │
│    │記憶卡1張）       │      │      │        │                                        │
│    ├─────────┼───┤      │        │                                        │
│    │G-PLUS牌紅色折疊式│1支   │      │        │                                        │
│    │行動電話（內含0926│      │      │        │                                        │
│    │173014號遠傳電信  │      │      │        │                                        │
│    │SIM卡及0000000000 │      │      │        │                                        │
│    │台哥大電信SIM 卡各│      │      │        │                                        │
│    │1張）             │      │      │        │                                        │
│    ├─────────┼───┤      │        │                                        │
│    │SONY ERICSSION牌白│1支   │      │        │                                        │
│    │色直立式行動電話（│      │      │        │                                        │
│    │內含0000000000號遠│      │      │        │                                        │
│    │傳電信SIM卡及128MB│      │      │        │                                        │
│    │M2 記憶卡各1張）  │      │      │        │                                        │
│    ├─────────┼───┤      │        │                                        │
│    │SAMSUNG牌黑色直立 │1支   │      │        │                                        │
│    │式行動電話（內含09│      │      │        │                                        │
│    │00000000號中華電信│      │      │        │                                        │
│    │SIM卡1 張）       │      │      │        │                                        │
├──┼─────────┼───┼───┼────┼────────────────────┤
│七  │偽造中華民國外僑居│5張   │馬玉昌│依第38條│99年度保字第5513號編號16                │
│    │留證正本（陳尤妮、│      │      │第1項第2│馬玉昌住處桃園縣龜山鄉○○○街66巷31號4樓│
│    │莉娜、王麗華、彭妮│      │      │款沒收之│                                        │
│    │阿及黃氏玉秀）    │      │      │        │                                        │
├──┼─────────┼───┼───┼────┼────────────────────┤
│八  │偽造中華民國外僑居│4張   │馬玉昌│依第38條│99年度保字第5513號編號17                │
│    │留證半成品        │      │      │第1項第2│馬玉昌住處桃園縣龜山鄉○○○街66巷31號4樓│
│    │                  │      │      │款沒收之│                                        │
├──┼─────────┼───┼───┼────┼────────────────────┤
│九  │噴墨亮面相紙（空白│13張  │馬玉昌│依第38條│99年度保字第5513號編號18                │
│    │）                │      │      │第1項第2│馬玉昌住處桃園縣龜山鄉○○○街66巷31號4樓│
│    │                  │      │      │款沒收之│                                        │
├──┼─────────┼───┼───┼────┼────────────────────┤
│十  │人力派簽合約書（空│5張   │馬玉昌│依第38條│99年度保字第5513號編號19                │
│    │白）              │      │      │第1項第2│馬玉昌住處桃園縣龜山鄉○○○街66巷31號4樓│
│    ├─────────┼───┤      │款沒收之│                                        │
│    │外勞派遣空白名單  │9張   │      │        │                                        │
├──┼─────────┼───┼───┼────┼────────────────────┤
│十一│薪資單（外勞）    │34頁  │馬玉昌│依第38條│99年度保字第5513號編號19                │
│    │                  │      │      │第1項第2│馬玉昌住處桃園縣龜山鄉○○○街66巷31號4樓│
│    │                  │      │      │款沒收之│                                        │
├──┼─────────┼───┼───┼────┼────────────────────┤
│十二│含居留證影本切結書│63張  │馬玉昌│依第38條│99年度保字第5513號編號19                │
│    ├─────────┼───┤      │第1項第2│馬玉昌住處桃園縣龜山鄉○○○街66巷31號4樓│
│    │不含居留證影本切結│28張  │      │款沒收之│                                        │
│    │書                │      │      │        │                                        │
│    ├─────────┼───┤      │        │                                        │
│    │空白切結書        │36張  │      │        │                                        │
├──┼─────────┼───┼───┼────┼────────────────────┤
│十三│彰化銀行匯款單2張 │3張   │馬娃蒂│依第38條│99年度保字第5513號編號22、23            │
│    │、地下匯兌匯款單（│      │      │第1項第2│馬玉昌住處桃園縣龜山鄉○○○街66巷31號4樓│
│    │編號32、33、34）  │      │      │款沒收之│                                        │
├──┼─────────┼───┼───┼────┼────────────────────┤
│十四│MOTOROLA牌黑色折疊│1支   │蔡厚基│依第38條│99年度保字第5511號編號01、02            │
│    │式行動電話（內含09│      │      │第1項第2│蔡厚基住處新北市○○區○○路167之2號2樓 │
│    │00000000號台哥大電│      │      │款沒收之│                                        │
│    │信SIM 卡1張、2GB  │      │      │        │                                        │
│    │microSD記憶卡1張）│      │      │        │                                        │
│    ├─────────┼───┤      │        │                                        │
│    │MOTOROLA牌銀色折疊│1支   │      │        │                                        │
│    │式行動電話（內含09│      │      │        │                                        │
│    │00000000號台哥大電│      │      │        │                                        │
│    │信SIM 卡1張，含   │      │      │        │                                        │
│    │MOTOROLA牌黑色手機│      │      │        │                                        │
│    │充電器1個）       │      │      │        │                                        │
├──┼─────────┼───┼───┼────┼────────────────────┤
│十五│台順（蔡建毅）、台│2盒   │蔡厚基│依第38條│99年度保字第5511號編號04、05            │
│    │安（蔡鎮宇）、台成│      │      │第1項第2│蔡厚基住處新北市○○區○○路167之2號2樓 │
│    │（蔡成毅）人力仲介│      │      │款沒收之│                                        │
│    │有限公司名片      │      │      │        │                                        │
├──┼─────────┼───┼───┼────┼────────────────────┤
│十六│外勞派遣名冊      │1本   │蔡厚基│依第38條│99年度保字第5511號編號06、07、10        │
│    ├─────────┼───┤      │第1項第2│蔡厚基住處新北市○○區○○路167之2號2樓 │
│    │工作筆記          │1本   │      │款沒收之│                                        │
│    ├─────────┼───┤      │        │                                        │
│    │記事便條紙（雇主記│11張  │      │        │                                        │
│    │事）              │      │      │        │                                        │
│    ├─────────┼───┤      │        │                                        │
│    │白紙              │2張   │      │        │                                        │
├──┼─────────┼───┼───┼────┼────────────────────┤
│十七│偽變造之中華民國外│26張  │蔡厚基│依第38條│99年度保字第5511號編號08                │
│    │僑居留證正反面影本│      │      │第1項第2│蔡厚基住處新北市○○區○○路167之2號2樓 │
│    │及正本            │      │      │款、第3 │                                        │
│    │                  │      │      │款沒收之│                                        │
├──┼─────────┼───┼───┼────┼────────────────────┤
│十八│聯絡名冊及收支表  │3本   │林連生│依第38條│99年度保字第5516號編號01、02、03、04、06│
│    ├─────────┼───┤      │第1項第2│基隆市○○區○○路21之10號旁停放之428-LY│
│    │外勞載運地址聯絡名│1本   │      │款沒收之│號營業小客車（被告林連生所有）          │
│    │冊、              │      │      │        │                                        │
│    ├─────────┼───┤      │        │                                        │
│    │雇主及外勞人員名冊│1本   │      │        │                                        │
│    │、聯絡名冊        │      │      │        │                                        │
├──┼─────────┼───┼───┼────┼────────────────────┤
│十九│台順（林仲安、蔡建│2盒   │林連生│依第38條│99年度保字第5516號編號05                │
│    │毅、）、安順（蔡建│      │      │第1項第2│基隆市○○區○○路21之10號旁停放之428-LY│
│    │毅、王正彥、馬寶順│      │      │款沒收之│號營業小客車（被告林連生所有）          │
│    │、林仲安）及台安（│      │      │        │                                        │
│    │林仲安、王正彥）人│      │      │        │                                        │
│    │力仲介有限公司名片│      │      │        │                                        │
├──┼─────────┼───┼───┼────┼────────────────────┤
│二十│G-PLUS牌銀色直立式│1支   │林連生│依第38條│99年度保字第5516號編號07、08            │
│    │行動電話（內含0911│      │      │第1項第2│基隆市○○區○○路21之10號旁停放之428-LY│
│    │951790號中華電信  │      │      │款沒收之│號營業小客車（被告林連生所有）          │
│    │SIM卡1張）        │      │      │        │                                        │
│    ├─────────┼───┤      │        │                                        │
│    │PuBao牌黑色直立式 │1支   │      │        │                                        │
│    │手機（內含00000000│      │      │        │                                        │
│    │35號中華電信SIM卡 │      │      │        │                                        │
│    │及0000000000號遠傳│      │      │        │                                        │
│    │電信SIM卡各1張）  │      │      │        │                                        │
├──┼─────────┼───┼───┼────┼────────────────────┤
│二一│偽變造之中華民國外│8張   │林連生│依第38條│99年度保字第5516號編號09                │
│    │僑居留證正本及影本│      │      │第1項第2│基隆市○○區○○路21之10號旁停放之428-LY│
│    │                  │      │      │款、第3 │號營業小客車（被告林連生所有）          │
│    │                  │      │      │款沒收之│                                        │
├──┼─────────┼───┼───┼────┼────────────────────┤
│二二│台安人力仲介有限公│1本   │林連生│依第38條│99年度保字第5516號編號10                │
│    │司收據            │      │      │第1項第2│基隆市○○區○○路21之10號旁停放之428-LY│
│    ├─────────┼───┤      │款沒收之│號營業小客車（被告林連生所有）          │
│    │安順人力仲介有限公│1本   │      │        │                                        │
│    │司收據            │      │      │        │                                        │
├──┼─────────┼───┼───┼────┼────────────────────┤
│二三│安順仲介有限公司人│1紙   │林連生│依第38條│99年度保字第5516號編號11                │
│    │力仲介公司99年4月4│      │      │第1項第2│基隆市○○區○○路21之10號旁停放之428-LY│
│    │日至同年5月4日女傭│      │      │款沒收之│號營業小客車（被告林連生所有）          │
│    │薪水收據          │      │      │        │                                        │
│    │                  │      │      │        │                                        │
│    │                  │      │      │        │                                        │
├──┼─────────┼───┼───┼────┼────────────────────┤
│二四│印尼文書信        │9頁   │林連生│依第38條│99年度保字第5516號編號14                │
│    │                  │      │      │第1項第2│基隆市○○區○○路21之10號旁停放之428-LY│
│    │                  │      │      │款沒收之│號營業小客車（被告林連生所有）          │
├──┼─────────┼───┼───┼────┼────────────────────┤
│二五│臺北市政府勞工局就│2張   │林連生│依第38條│99年度保字第5516號編號15                │
│    │業服務中心政令宣導│      │      │第1項第2│基隆市○○區○○路21之10號旁停放之428-LY│
│    │傳單              │      │      │款沒收之│號營業小客車（被告林連生所有）          │
└──┴─────────┴───┴───┴────┴────────────────────┘
附表三：
┌──┬─────────┬──┬───┬────────────────────┐
│編號│ 扣押物之品項名稱 │數量│所有人│臺灣板橋地方法院檢察署保管字號／扣案地點│
├──┼─────────┼──┼───┼────────────────────┤
│一  │存摺              │39本│馬玉昌│99年度保字第5513號編號01、02、10、21    │
│    ├─────────┼──┤馬娃蒂│馬玉昌住處桃園縣龜山鄉○○○街66巷31號4樓│
│    │金融卡            │12張│      │                                        │
│    ├─────────┼──┤      │                                        │
│    │信用卡            │1張 │      │                                        │
├──┼─────────┼──┼───┼────────────────────┤
│二  │印章              │6個 │馬玉昌│99年度保字第5513號編號03                │
│    │                  │    │      │馬玉昌住處桃園縣龜山鄉○○○街66巷31號4樓│
├──┼─────────┼──┼───┼────────────────────┤
│三  │支票本            │3本 │馬玉昌│99年度保字第5513號編號05                │
│    │                  │    │      │馬玉昌住處桃園縣龜山鄉○○○街66巷31號4樓│
├──┼─────────┼──┼───┼────────────────────┤
│四  │薪資袋（內含現金共│14只│外勞  │99年度保字第5513號編號13、24、25、26    │
│    │146,900元）       │    │NEXIY │馬玉昌住處桃園縣龜山鄉○○○街66巷31號4樓│
│    │                  │    │等人  │                                        │
├──┼─────────┼──┼───┼────────────────────┤
│五  │現金64,600 元     │    │馬玉昌│99年度保字第5513號編號26                │
│    │（原遭查扣總額為  │    │      │馬玉昌住處桃園縣龜山鄉○○○街66巷31號4樓│
│    │408,600 元，經扣除│    │      │                                        │
│    │本件認定之犯罪所得│    │      │                                        │
│    │餘額部分）        │    │      │                                        │
├──┼─────────┼──┼───┼────────────────────┤
│六  │ASUS EeePC 701筆記│1台 │馬玉昌│99年度保字第5513號編號27、28、29        │
│    │型電腦（含外接電源│    │      │馬玉昌住處桃園縣龜山鄉○○○街66巷31號4樓│
│    │器1顆）           │    │      │                                        │
│    ├─────────┼──┤      │                                        │
│    │HP Pavilion S3000 │1台 │      │                                        │
│    │個人電腦主機      │    │      │                                        │
│    ├─────────┼──┤      │                                        │
│    │LEXMARK X1270印表 │1台 │      │                                        │
│    │機（含電源線與USB │    │      │                                        │
│    │接線各1條）       │    │      │                                        │
├──┼─────────┼──┼───┼────────────────────┤
│七  │現金61,500元      │    │蔡厚基│99年度保字第5511號編號03                │
│    ├─────────┼──┼───┤99年度保字第5512號編號01                │
│    │外勞薪資袋（姓名  │1只 │YAHI  │蔡厚基住處新北市○○區○○路167之2號2樓 │
│    │YAHI：14,840元）  │    │      │                                        │
├──┼─────────┼──┼───┼────────────────────┤
│八  │臺灣板橋地方法院檢│1份 │林連生│99年度保字第5516號編號12                │
│    │察署96 年度偵字第 │    │      │基隆市○○區○○路21之10號旁停放之428-LY│
│    │9874號、96年度偵緝│    │      │號營業小客車（被告林連生所有）          │
│    │第1285 號及1335號 │    │      │                                        │
│    │起訴書            │    │      │                                        │
├──┼─────────┼──┼───┼────────────────────┤
│九  │宿舍鑰匙          │2串 │蔡厚基│99年度保字第5511號編號11                │
│    │                  │    │      │蔡厚基住處新北市○○區○○路167之2號2樓 │
│    │                  ├──┼───┼────────────────────┤
│    │                  │1串 │林連生│99年度保字第5516號編號13                │
│    │                  │    │      │基隆市○○區○○路21之10號旁停放之428-LY│
│    │                  │    │      │號營業小客（被告林連生所有）車          │
├──┼─────────┼──┼───┼────────────────────┤
│十  │薪資袋（含現金共  │6只 │外勞  │99年度保字第5507號編號01                │
│    │88,000元）        │    │SURATU│99年度保字第5508號編號01                │
│    │                  │    │等人  │99年度保字第5509號編號01                │
│    │                  │    │      │99年度保字第5510號編號01                │
│    │                  │    │      │99年度保字第5516號編號16、18            │
│    │                  │    │      │基隆市○○區○○路21之10號旁停放之428-LY│
│    │                  │    │      │號營業小客車（被告林連生所有）          │
├──┼─────────┼──┼───┼────────────────────┤
│十一│NOKIA牌黑色直立式 │1支 │不詳  │99年度保字第5518號編號01、02            │
│    │行動電話（內含威寶│    │      │桃園縣龜山鄉○○○街20巷5號地下1層之1    │
│    │電信SIM卡1張、    │    │      │（外勞宿舍）                            │
│    │2GBmicroSD 記憶卡1│    │      │                                        │
│    │張）              │    │      │                                        │
│    ├─────────┼──┤      │                                        │
│    │SAMSUNG牌銀色折疊 │1支 │      │                                        │
│    │式行動電話（內含遠│    │      │                                        │
│    │傳電信SIM卡1張）  │    │      │                                        │
├──┼─────────┼──┼───┼────────────────────┤
│十二│SAMSUNG牌橘色折疊 │1支 │不詳  │99年度保字第5519號編號01、02            │
│    │式行動電話（內含台│    │      │桃園縣龜山鄉○○○街20巷5號地下1層之1    │
│    │哥大電信SIM卡1張）│    │      │（外勞宿舍）                            │
│    ├─────────┼──┤      │                                        │
│    │SUNARNI薪資袋（內 │1只 │      │                                        │
│    │無現金）等        │    │      │                                        │
└──┴─────────┴──┴───┴────────────────────┘